臺灣彰化地方法院民事裁定　　　　　　　100年度輔宣字第6號
聲　請　人　陳秀蘭
代　理　人　鄭雅雯
相　對　人　鄭文通
上列聲請人聲請輔助宣告事件，本院裁定如下：
    主    文
宣告鄭文通（男、民國○○年○○月○○日生、身份證統一編號：Ｚ000
000000號）為受輔助宣告之人。
選定陳秀蘭（女、民國○○年○月○日生，身份證統一編號：Ｚ00000
0000號）為受輔助宣告之人之輔助人。
聲請費用新臺幣壹仟元由受輔助宣告之人負擔。
    理    由
一、聲請意旨略以：
（一）按對於因精神障礙或其他心智缺陷，致其為意思表示或受
      意思表示，或辨識其意思表示效果之能力，顯有不足者，
      法院得因本人、配偶、四親等內之親屬、最近一年有同居
      事實之其他親屬、檢察官、主管機關或社會福利機構之聲
      請，為輔助之宣告。受輔助宣告之人，應置輔助人。民法
      第15條之1第1項、第1113條之1第1項定有明文。又依同法
      第1113條之1第2項準用第1111條之1之規定，法院選定輔
      助人時，應依受輔助宣告之人之最佳利益，優先考量受輔
      助宣告之人之意見，審酌一切情狀，並注意下列事項：一
      、受輔助宣告之人之身心狀態與生活及財產狀況。二、受
      輔助宣告之人與其配偶、子女或其他共同生活之人間之情
      感狀況。三、輔助人之職業、經歷、意見及其與受輔助宣
      告之人之利害關係。四、法人為輔助人時，其事業之種類
      與內容，法人及其代表人與受輔助宣告之人之利害關係。
（二）緣聲請人陳秀蘭（女、民國○○年○月○日生，國民身份證統
      一編號：Ｚ000000000號）為相對人鄭文通（男、民國○○年
      ○○月○○日生、國民身份證統一編號：Ｚ000000000號）之母
      ，相對人因中度智能障礙，致其為意思表示或受意思表示
      ，或辨識其意思表示效果之能力，顯有不足，為此爰依法
      聲請對其為輔助宣告。
（三）相對人鄭文通與其配偶武金杏育有鄭鈞鳳、鄭鈞誠二名未
      成年子女，目前一家居住在相對人父親鄭天發家中接受聲
      請人照護，因聲請人擔心相對人無法合理適當處理事務而
      恐蒙受損失，因此提出本件聲請，並經家人共同決定由聲
      請人擔任相對人之輔助人等語。
二、經查：聲請人主張之事實，業據其提出戶籍謄本、身心障礙
    手冊為據，本院於鑑定人即行政院衛生署彰化醫院梁孫源醫
    師前審驗相對人之精神狀況，經點呼後相對人僅能回答簡單
    人別、日常問題；並斟酌前開鑑定醫師所為之鑑定意見：認
    相對人為中度智能障礙，僅能從事簡單工作，不會算數，目
    前領有中度智障手冊，對於金錢無概念，可自行進食，沐浴
    。受鑑定人可與他人簡單應答，記憶力、定向力、理解判斷
    力均差，計算能力嚴重障礙，精神意識障礙之程度未至完全
    喪失，其回復可能性低，達於意思表示或受意思表示之能力
    顯有不足，然未完全無法辨識其意思表示效果之程度，可為
    輔助宣告等情，有該院100年9月27日彰醫精字第1000007664
    號函暨成年精神鑑定書一份在卷可稽。故聲請人聲請對相對
    人為輔助之宣告，為有理由，應予准許。
三、次查：聲請人陳秀蘭為受輔助宣告人之母，有戶籍謄本數份
    及親屬系統表在卷可按，而聲請人黃秀蘭以書面表示同意擔
    任相對人之輔助人，並經相對人之父親鄭天發、胞弟鄭文祥
    、胞妹鄭雅雯及配偶武金杏以書面表示同意由聲請人陳秀蘭
    擔任相對人鄭文通之輔助人，有同意書一份附卷可憑；是本
    院參酌前揭各節，認由聲請人任輔助人，最能符合受輔助宣
    告之人之最佳利益，爰選定聲請人陳秀蘭為輔助人。
四、爰裁定如主文。
中    華    民    國    100    年   10    月    31    日
                   家事法庭     法  官  王美惠
正本係照原本作成。
如不服本裁定關於選定輔助人之部分，應於送達後十日內向本院
提出抗告狀，並繳納抗告費新臺幣1千元；其餘關於輔助宣告之
部分，不得抗告。
中    華    民    國    100    年   10    月    31    日
                                書記官  林憲男